# 香港 1616 号会计准则租赁

提问人：buffettlynch 时间：2020-02-10 16:57:29
香港 16 号会计准则 经营性租赁进入资产负债表，资产方记使用权资产 负债方记租赁负债 。一、请问租赁负债利息怎么回事？租赁负债也不产生利息啊。二、规则改变后租赁如何影响净利润？

回答人：chenyiwei
1 、租赁负债属于以摊余成本计量的金融负债。由于支付期限较长，所以需体现其资金时间价值因素。
2 、与原准则下经营租赁的会计处理模式相比，新准则下租赁对承租人利润表的影响包含使用权资产折旧和租赁负债利息两方面。原准则下是单一的租金影响，且是完全直线法，而新准则下使用权资产折旧一般是直线法，但租赁负债的利息是按实际利率法确认，因此前期利息多而后期少。综合来看，在整个租赁期内，对利润表的影响是前期确认费用大于后期，但在整个租赁期内的费用总额（使用权资产折旧＋租赁负债利息）和原准则下的累计租金是一样的。